臺灣高雄地方法院刑事判決　　　　　　　94年度訴字第1454號
公　訴　人　臺灣高雄地方法院檢察署檢察官
被　　　告　乙○○
上列被告因常業詐欺等案件，經檢察官提起聲請簡易判決處刑（
93年度偵字第1335號）及移送併辦（93偵字15701 號），本院認
為不宜，改依通常程序審理判決如下：
    主  文
乙○○幫助意圖為自己不法之所有，以詐術使人將本人之物交付
為常業，累犯，處有期徒刑柒月。
    事  實
一、乙○○前因竊盜案件，經台灣基隆地方法院判處有期徒刑6
    月、緩刑2 年確定，復於緩刑期內，因偽造文書等案件，經
    台灣基隆地方法院判處有期徒刑8 月確定，嗣經法院裁定撤
    銷前揭緩刑，並定應執行有期徒刑1 年，於民國89年5 月14
    日執行完畢。乙○○因經濟狀況不佳，見報紙分類廣告欄內
    刊載之以新台幣（下同）3,000 元收購郵局帳戶廣告，其可
    預見提供金融帳戶存簿、提款卡、印章物予陌生人士使用，
    有可能為非法集團所利用，以遂欺騙不知情之社會大眾之目
    的，竟基於幫助該真實姓名、年籍均不詳之成年人實施常業
    詐欺之不確定故意，依收購帳戶廣告之聯絡方式，聯絡刊登
    廣告之年約20歲，真實姓名、年籍均不詳自稱「劉先生」之
    成年男子（下簡稱「劉先生」），並依約於92年4 月中旬某
    日，在台南市某處，以3,000 元代價，將其以女兒童琬瑄名
    義開設之帳號：00000000000000號之高雄新莊仔郵局帳戶之
    存褶、印章、提款卡及提款卡密碼等，提供予「劉先生」，
    「劉先生」於取得上開高雄新莊仔郵局帳戶之存簿、印章、
    提款卡等物後，即與自稱「陳小姐」等如附表一所示之詐欺
    集團成員，基於共同常業詐欺之犯意聯絡，於附表一所示時
    間，以附表一所示之犯罪手法，使附表一所示之被害人陷於
    錯誤，依指示以操作自動提款機或匯款方式，將附表一所示
    之金額匯至乙○○所提供上述高雄新莊仔郵局帳戶內，以之
    為常業。嗣經附表一所示之被害人等事後發覺有異，始知受
    騙，報警處理並循線追查始得知上情。
二、案經高雄市政府警察局左營分局報告偵辦臺灣高雄地方法院
    檢察署檢察官偵查起訴。
    理  由
一、按被告以外之人於審判外之陳述，雖不符前4 條之規定，而
    當事人或辯護人於法院調查證據時，知有不得作為證據之情
    形，而未於言詞辯論終結前聲明異議者，視為同意作為證據
    ，法院審酌該言詞陳述作成時之情況，認為適當者，亦得為
    證據，刑事訴訟法第159 條之5 第2 項定有明文。證人即附
    表一、二所示被害人於警詢中之陳述，均經提示並告以要旨
    ，且各經檢察官及被告等人表示意見，知悉為傳聞證據，然
    均未對該筆錄內容異議，依法應視為同意其證據能力。本院
    再審酌上開筆錄作成時，並無不當取供等情形，認為適合做
    為本案之證據，具證據能力。
二、訊據被告乙○○對於上述時、地提供戶名童婉瑄帳號000000
    0000000 號高雄新莊仔郵局帳戶之存褶、印章及提款卡等物
    於「劉先生」之事實，然矢口否認有何幫助他人常業詐欺之
    犯行，辯稱：因為伊沒有工作，而且小孩要註冊，才會出租
    童婉瑄之帳戶，但沒有提供密碼給「劉先生」，「劉先生」
    說是信用不佳，因作生意貿易上要使用，不知道帳戶會用於
    詐欺用途云云。經查：
  (一)上述如附表一所示證人即被害人戌○○等人遭詐欺集團成員
    以刊登招募工作人員廣告，繼而告知應徵工作須需先行測試
    匯入工資之帳戶，而要求被害人依指示操作提款機等等如附
    表一所示之詐術，使如附表一所示被害人陷入錯誤，先後匯
    款如附表所示金額至高雄新莊仔郵局戶名童婉瑄、帳號0000
    000000000 號之帳戶，而上開詐欺所得之款項，並由該集團
    所屬成員隨後以提款卡自上開帳戶中領出等情，業據如附表
    一所示證人即被害人戌○○等25人於警詢中證述詳盡（警卷
    62至105 頁），復有郵政儲金匯業局存簿劃撥儲金自動櫃員
    機儲戶交易明細表一份（附於本院93年度簡字第6438號卷34
    至49頁），並有被害人匯款之自動櫃員機交易明細表、匯款
    單及存褶、報紙廣告等影本多份附卷可資佐證（警卷176 至
    213 頁）。
  (二)被告雖辯稱：伊依報紙租用帳戶廣告聯絡，對方「劉先生」
    告知是公司合法使用，要租用帳戶3 個月，且並未告知「劉
    先生」密碼，不知道會做為詐欺之用云云，然被告係依收購
    帳戶之廣告，以3,000 元代價，將其以女兒童琬瑄名義開設
    之高雄新莊仔郵局之帳戶（帳號：00000000 0 0000 號）及
    印章、提款卡等物提供於年約20歲，真實姓名、年籍均不詳
    自稱「劉先生」之成年男子等事實，為被告於本院訊問時所
    不否認（本院簡字卷29頁，本院94年8 月4 日審理筆錄）。
    按金融帳戶為個人之理財工具，而政府開放金融業申請設立
    後，金融機構大量增加，一般民眾皆可以存入最低開戶金額
    之方式自由申請開設金融帳戶，並無任何特殊之限制，因此
    一般人申請存款帳戶極為容易而便利，且得同時在不同金融
    機構申請多數存款帳戶使用，並無使用他人帳戶之必要，此
    為一般日常生活所熟知之常識，故除非充作犯罪使用，並藉
    此躲避警方追緝，一般正常使用之存款帳戶，並無向他人租
    用或購買帳戶存摺及提款卡之必要。何況，金融存款帳戶，
    攸關存戶個人財產權益之保障，專屬性甚高，衡諸常理，若
    非與本人有密切關係，不可能提供個人帳戶供他人使用，縱
    有交付個人帳戶予他人使用之特殊情形，亦必會先行瞭解他
    人使用帳戶之目的始行提供，參以坊間報章雜誌及其他新聞
    媒體，對於以簡訊通知中獎、假應徵真詐財、假討債真詐財
    或其他類似之不法犯罪集團，經常利用大量收購之他人存款
    帳戶，以隱匿其等詐欺取財犯罪之不法行徑，規避執法人員
    之查緝，並掩飾、確保因自己犯罪所得之財物，類此在社會
    上層出不窮之案件，亦多所報導及再三披露，是避免此等專
    屬性甚高之物品被不明人士利用為與財產有關之犯罪工具，
    亦應為一般生活認知所應有之認識。被告對於該自稱綽號劉
    先生之男子之真實姓名及相關背景，一無所悉，況且一般公
    司行號，如欲使用帳戶供貿易或轉匯款等使用，莫不採用親
    近人士之帳戶，以便掌握帳戶，並無租用他人帳戶供作轉帳
    使用之必要，更無廣告收購社會大眾之帳戶之理，該自稱「
    劉先生」之男子縱曾向被告表示其租用上開帳戶之目的係供
    公司合法使用，以被告為成年人之智識、經驗，自無可能對
    於該「劉先生」之陌生男子所為片面之詞，毫不起疑。又被
    告既係以提供帳戶供他人使用，並收取代價，更無可能交付
    存褶、金融卡時不告知金融卡密碼，是被告對該自稱「劉先
    生」之男子取得上開帳戶之目的，有可能供作詐欺取財使用
    ，自應有所預見，而被告為賺取3,000 元，竟將其上開金融
    機構帳戶之存摺、提款卡及密碼提供予該男子使用，縱無證
    據證明被告明知該「劉先生」租用存摺等物之確切財產犯罪
    態樣（按可能為詐欺取財、恐嚇取財等），然就該「劉先生
    」及其所屬之犯罪集團，嗣後將被告提供之上開帳戶供作詐
    欺取財之用，顯不違反被告之本意，被告自有幫助該「劉先
    生」之男子詐欺取財之未必故意。
  (三)按刑法上所謂「常業」，指反覆以同種類行為為目的之社會
    活動之職業性犯罪而言，至於犯罪所得之多寡，是否恃此犯
    罪為唯一之謀生職業，則非所問，縱令兼有其他職業，仍無
    礙於該常業犯罪之成立；且常業犯既係賴某種犯罪為生，當
    然屬非法營業，縱令其營業可能隨時因遭取締或查獲而停業
    ，不能視為正業，自不能因此即認其非常業犯（最高法院85
    年臺上字第510 號判例、88年度臺上字第2916號判決要旨參
    照）。本件該自稱「劉先生」之真實姓名、年籍均不詳之成
    年男子及其所屬詐欺集團成員，以附表所示之方式詐欺他人
    ，係利用報紙廣告資訊傳達，並以電話詐騙他人，達25次之
    多，足見其等係以反覆同種類之行為為目的之社會活動，則
    自此一詐欺方法獲取犯罪所得之情狀，該自稱「劉先生」之
    真實姓名、年籍均不詳之成年人及其他所屬詐欺集團成員，
    顯係賴詐騙為生，以之為常業無疑。
  (四)至被告請求傳訊其女兒童琬瑄、童詩婷以證明其僅係單純賣
    帳戶，並不認識「劉先生」，然因被告聲請傳訊證人童琬瑄
    、童詩婷之待證事實，事證已明，且公訴人亦表明不予爭執
    ，本院認無傳訊之必要，附此敘明。
  (五)綜上所述，本案事證明確，被告犯行，應堪認定。
三、按刑法上之幫助犯，係對於犯罪與正犯有共同之認識，而以
    幫助之意思，對於正犯資以助力，而未參與實施犯罪之行為
    者而言（最高法院75年度台上字第1509號、84年度台上字第
    5998號、88年度台上字第1270號判決參照）；是以，如未參
    與實施犯罪構成要件之行為，且係出於幫助之意思提供助力
    ，即屬幫助犯，而非共同正犯。本案被告將上開帳戶之存摺
    、提款卡及密碼，提供予該「劉先生」之男子使用，雖然使
    該「劉先生」之男子及其所屬詐欺集團成員，得基於詐欺取
    財之犯意，向附表一之被害人施以附表一所示詐術，致使附
    表一被害人陷於錯誤，而先後匯款至被告所提供之上開帳戶
    內，而遂行其詐欺取財之犯行，然被告單純提供帳戶供人使
    用之行為，並不等同於向被害人施以欺罔之詐術行為，且亦
    無證據證明被告有參與詐欺取財犯行之構成要件行為，是被
    告提供帳戶連同存摺、提款卡及密碼供人使用之行為，對於
    該「劉先生」之男子遂行詐欺取財犯行，資以助力，參照前
    述說明，自應論以幫助犯，而非共同正犯，是核被告所為，
    係犯刑法第30條第1 項、第340 條之常業詐欺罪之幫助犯。
    被告有如事實欄所示前科，此有台灣高等法院被告前案紀錄
    表及台灣高雄地方法院檢察署刑案資料查註紀錄表各1 份在
    卷可佐，其前受有期徒刑之執行完畢後，5 年內再犯本件有
    期徒刑以上之罪，為累犯，應依刑法第47條之規定，加重其
    刑。再被告係幫助犯，爰依刑法第30條第2 項之規定，按正
    犯之刑減輕之。並依法先加後減之。爰審酌被告本身雖未實
    際參與詐欺取財犯行，但其提供帳戶供不法犯罪集團使用，
    不僅造成執法機關不易查緝犯罪行為人，嚴重危害社會治安
    ，助長社會犯罪風氣，更造成被害人求償上之困難，其動機
    僅在圖得微薄利益，及被告未能坦承全部犯行之犯後態度等
    一切情狀，量處如主文所示之刑。
四、公訴意旨另以：被告基於幫助該自稱「劉先生」之真實姓名
    、年籍均不詳之成年人實施常業詐欺之不確定故意，提供其
    以女兒童琬瑄名義開設之高雄新莊仔郵局之帳戶（帳號：00
    000000000000號）之印章、存褶、提款卡等物提供於該「劉
    先生」之成年男子，嗣「劉先生」與自稱「陳小姐」等如附
    表所示之詐欺集團成員，基於共同常業詐欺之犯意聯絡，於
    附表一編號16、18、25所示時間，向附表一所示被害人癸○○、玄○○、寅○○施以詐術，使匯款35,676元、124, 114
    元、1,988,943 元至被告所提供之上開帳戶內，並於附表二
    所示時間，向附表二所示之被害人地○○施以詐術，使匯款
    如附表二所示之詐欺金額至被告所提供之上開帳戶內，因認
    被告此部分亦涉犯幫助詐欺取財罪嫌。按犯罪事實應依證據
    認定之，無證據不得推定其犯罪事實；不能證明被告犯罪者
    ，應諭知無罪之判決，刑事訴訟法第154 條第2 項、第301
    條第1 項定有明文。經查：附表一編號16、18、25所示被害
    人，遭詐欺之總金額雖為35,676元、665,612 元（檢察官誤
    載為124,114 元）、1,988,943 元金額，然其中僅有如附表
    一編號16、18、25所示之金額係至被告所提供之郵局帳戶，
    其餘金額應則係匯款至其他人頭帳戶，而附表二所示被害人
    地○○則未曾將遭詐欺金額匯款至被告帳戶內，此據證人即
    附表一編號18被害人玄○○證述：「我因詐欺匯款7 次，第
    一筆是7,998 元匯入帳號0000000000000 號郵局帳戶，後來
    也有匯款至朱樂淋等帳戶」等語（警卷98頁），證人即附表
    一編號25之被害人寅○○證述；「我遭詐騙第一次匯款
    2,221 元，後來陸續匯款計至北投山腳000238號帳戶、華南
    銀行000000000000號帳戶等等帳戶，共匯款21筆，遭詐騙
    1,988,943 元」等語（警卷105 頁）；及證人即附表二被害
    人地○○證述：「我在92年5 月19日看報紙廣告應徵家庭包
    裝人員，對方要我提供帳戶，並交我操作提款機，我操作後
    我帳戶內之現金5,500 及25,600元就匯至對方帳戶內，對方
    帳戶帳號為000000000000000000號」等語（警卷196 頁、19
    9 至201 頁、205 至213 頁）明確，並有附表一編號16、18
    、25之被害人自動櫃員機匯款單據、存褶影本（警卷196 頁
    、19 9至201 頁、205 至213 頁），附表二被害人之自動櫃
    員機交易明細單，及中華郵政股份有限公司高雄郵局94年3
    月29日高營字第0942000880號函及所附被告上開帳號：00
    000000000000號郵局帳戶交易明細表1 份（本院94年度簡字
    第6438號卷34至79頁）在卷可證。則此部分被害人遭詐欺匯
    款金額既非匯入被告所提供之郵局帳戶內，自無證據證明被
    告就此部分亦有幫助常業詐欺之故意及行為，原應為無罪之
    諭知，然因公訴人認此部分與前開論罪科刑部分有實質上一
    罪關係，爰不另為無罪諭知。
五、公訴意旨雖認：被告上揭所為可預見若提供自己帳戶供他人
    使用，可能成為掩飾他人重大犯罪所得財物或財產上利益之
    人頭帳戶，惟因需款恐急，仍不違其本意，而基於洗錢之犯
    意，以提供帳戶之方式掩飾隱匿他人重大犯罪所得財物，屬
    洗錢防制法第2 條第1 款之洗錢行為，亦犯有修正前洗錢防
    制法第9 條第1 項之洗錢罪嫌云云（按洗錢防制法全文業經
    修正，於92年2 月6 日經總統公布，於公布後6 個月即92年
    8 月6 日起施行，檢察官漏載被告係涉犯修正前洗錢防制法
    第9 條第1 項之洗錢罪嫌）。惟按洗錢防制法之制定，旨在
    規範特定重大犯罪（詳見該法第3 條）不法所得之資金或財
    產，藉由洗錢行為，諸如經由各種金融機關或其他交易管道
    ，轉換成合法來源之資金或財產，以切斷資金與當初犯罪行
    為之關聯性，俾便於隱匿其犯罪行為或該資金不法來源或本
    質，以逃避追溯、處罰。該法之制定背景，主要針對預防鉅
    額贓款，經由洗錢行為轉變為合法來源，造成資金流向之中
    斷，使偵查機關無法藉由資金之流向，追查不法前行為之犯
    罪行為人。足見其所保護之法益為國家對特定重大犯罪之追
    溯及處罰，此觀該法第1 條規定：「為防制洗錢，追查重大
    犯罪，特制定本法」，而對不法之前行為其所侵害之一般法
    益，因已有該當各行為之構成要件加以保護，自非該法之立
    法目的（參考最高法院92年度台上字第3639號判決）。經查
    ：被告提供前開帳戶而幫助常業詐欺犯罪之行為，使被害人
    將被騙款項匯入前開各該帳戶，僅係其幫助常業詐欺犯罪詐
    取款項之手段而已，並非被告於詐欺集團實施詐欺犯罪取得
    財物後，另由被告為之掩飾、隱匿行為，而將之換成合法來
    源之資金或財產，且偵查機關得藉由被害人將款項匯入被告
    帳戶，得瞭然資金來源之不法性，與當初犯罪行為之關聯性
    並未被切斷，與掩飾、隱匿之性質亦有不符，難認係洗錢之
    行為，核與洗錢防制法第2 條規定之洗錢行為之構成要件有
    間，無從構成修正前洗錢防制法第9 條第1 項之犯罪（臺灣
    高等法院94年上訴字第2023號、臺灣高等法院高雄分院判決
    94上訴字第5 號參照）。惟公訴人認被告所涉犯此部分罪名
    與本院上開論罪科刑部分有想像競合犯之裁判上一罪關係，
    故此部分不另為無罪之諭知。
據上論斷，應依刑事訴訟法第452 條、第299 條第1 項前段，刑
法第30條、第340 條、第47條，罰金罰鍰提高標準條例第1 條前
段，判決如主文。
本案經檢察官陳怡利到庭執行職務。
中　　華　　民　　國　　94　　年　　8 　　月　　18　　日
                  刑事第十六庭  審判長法　官  施柏宏
                                      法　官  洪能超
                                      法  官  陳億芳
以上正本證明與原本無異。
如不服本判決，應於收受送達後10日內向本院提出上訴書狀。
中　　華　　民　　國　　94　　年　　8 　　月　　19　　日
　　　　　　　　　　　　　　　　      書記官  林國龍
附表一：
┌──┬────┬─────┬─────┬───────────────┐
│編號│匯款時間│被害人姓名│金　　　額│犯罪之手法　　　　　　　　　　│
│    │　      │          │（新台幣）│                              │
├──┼────┼─────┼─────┼───────────────┤
│1 　│92年5 月│戌○○　　│3,380元   │由自稱「陳小姐」等詐欺集團成員│
│　　│8 日16時│　　　　　│　　　    │，於92年5 月8 日在報紙之分類廣│
│　　│50分    │　　　　　│　　　　　│告上刊登「家庭代工」之廣告，並│
│　　│　　    │　　　　　│　　　　  │刊登聯絡電話 (00)0000 0000，待│
│　　│　　　　│　　　　　│　        │接獲戌○○之詢問電話，再要求陳│
│　　│　　　　│　　　　　│　　　　　│佩靈至自動提款機前依其指示操作│
│　　│　　　　│　　　　　│　　　　　│，而詐騙戌○○3,380 元。      │
│    │        │          │          │                              │
│    │        │          │          │                              │
├──┼────┼─────┼─────┼───────────────┤
│2 　│92年5 月│天○○　　│2,980元   │由自稱家庭代工之「陳先生」及另│
│　　│8 日16時│　　　　　│　　　    │一「林小姐」等自稱詐欺集團成員│
│　　│51分    │　　　　　│　　　　　│，於92年4 月29日在自由時報之分│
│　　│　      │　　　　　│　　　　　│類廣告上刊登「徵家庭代工」之廣│
│　　│　　　　│　　　　　│　　　　　│告，待接獲天○○詢問電話，再以│
│　　│　　　　│　　　　　│　　　　　│需財力證明為由，要求民眾至自動│
│　　│　　　　│　　　　　│　　　　　│提款機前依其元。指示操作，而詐│
│　　│　　　　│　　　　　│　　　　　│騙天○○2,980 元。            │
│    │        │          │          │                              │
├──┼────┼─────┼─────┼───────────────┤
│3 　│92年5 月│丑○○　　│28,160元  │由不詳姓名自稱安奈化妝品員工之│
│　　│12日17時│　　　　　│　        │詐欺集團成員，於92年5 月12日在│
│　　│28分、18│　　　　　│　　　　　│中國時報之分類廣告上刊登「安奈│
│　　│時7分   │　　　　　│　　　　　│化妝品誠徵包裝人員」之廣告，並│
│　　│　　    │　　　　　│　　　　　│刊登聯絡電話 (00)00000000 ，  │
│　　│　　　　│　　　　　│　　　　　│ 待接獲丑○○詢問電話，再以需 │
│　　│　　　　│　　　　　│　　　　　│查詢銀行帳號餘額為由，要求民眾│
│　　│　　　　│　　　　　│　　　　　│至自動提款機前依其指示操作轉帳│
│　　│　　　　│　　　　　│　　　　　│2 次，而合計詐騙丑○○28,160元│
│　　│        │　　　　　│　　　　　│。                            │
│    │        │          │          │　                            │
│    │        │          │          │                              │
├──┼────┼─────┼─────┼───────────────┤
│4 　│92年5 月│辛○○　　│4,050元   │由「楊小姐」之詐欺集團成員，於│
│　　│12日20時│　　　　　│　　　　  │92 年5月12日在聯合報之分類廣告│
│　　│21分    │　　　　　│　　　　　│上刊登「徵包裝人員」之廣告，並│
│　　│　　　　│　　　　　│　　　　　│刊登聯絡電話 (00) 00000000，待│
│　　│　　　　│　　　　　│　　　　　│接獲辛○○詢問電話，再要求民眾│
│　　│　　　　│　　　　　│　　　　　│至自動提款機前依其指示操作，而│
│　　│　　　　│　　　　　│　　　　　│詐騙辛○○4,050 元。　　      │
│　　│        │　　　　　│　　　　　│                              │
│    │        │          │          │                              │
├──┼────┼─────┼─────┼───────────────┤
│5 　│92年5 月│子○○　　│16,992元  │與自稱「汪小姐」等詐欺集團成員│
│　　│13日12時│　　　　　│　　　　　│，於92年5 月12日在自由時報之分│
│　　│8 分、12│　　　　　│　　　　　│類廣告上刊登「徵口罩包裝人員」│
│　　│時25分  │　　　　　│　　　　　│之廣告，並刊登聯絡電話(02)2234│
│　　│　　    │　　　　　│　　　　　│ 3164 ，待接獲子○○詢問電話，│
│　　│　　　　│　　　　　│　　　　　│ 再要求子○○至自動提款機前依 │
│　　│　　　　│　　　　　│　　　　　│其指示操作，而詐騙子○○先後轉│
│　　│　　　　│　　　　　│　　　　　│帳7,992 、9,000 元，合計16,992│
│　　│        │　　　　　│          │元。                          │
│    │        │          │          │                              │
├──┼────┼─────┼─────┼───────────────┤
│6　 │92年5 月│戊○○　　│3,033元   │由不詳姓名之詐欺集團成員，於92│
│　  │13日11時│　　　　　│（檢察官誤│年5 月13日在自由時報之分類廣告│
│　　│分      │　　　　　│載為 3,022│上刊登「台灣貿易珠寶公司家庭代│
│　　│　　    │　　　　　│元）　　　│工」之廣告，並刊登聯絡電話(03)│
│　　│　　　　│　　　　　│　　　　　│  0000000 ，待接獲戊○○詢問電│
│　　│　　　　│　　　　　│　　　　　│ 話，再要求戊○○至自動提款機 │
│　　│　　　　│　　　　　│　　　　　│ 前依其指示操作，而詐騙戊○○ │
│　　│　　　　│　　　　　│　　　　  │ 3,033元。                    │
│　　│　　　　│　　　　　│          │                              │
│    │        │          │          │                              │
├──┼────┼─────┼─────┼───────────────┤
│7 　│92年5 月│甲○○　　│9,431元   │由不詳姓名之女子等詐欺集團成員│
│　　│13日13時│　　　　　│　　      │，於92年5 月13日在聯合報之分類│
│　　│　　　　│　　　　　│　　　　　│廣告上刊登「福康醫療包裝口罩人│
│　　│　　　　│　　　　　│　　　　　│員」之廣告，並刊登聯絡電話    │
│　　│　　　　│　　　　　│　　　　　│ (00)0000000，待接獲甲○○詢問│
│　　│　　　　│　　　　　│　　　　　│ 電話，再要求甲○○先匯款至其 │
│　　│　　　　│　　　　　│　　　　　│ 指定之帳戶，而詐騙甲○○3,999│
│　　│　　　　│　　　　　│　　　　　│ 元、                         │
│　　│        │　　　　　│　　　　　│ 5,432元，共計9,431元。       │
│    │        │          │          │　　                          │
│    │        │          │          │　                            │
│    │        │          │          │                              │
├──┼────┼─────┼─────┼───────────────┤
│8　 │92年5 月│丙○○　　│26,494 元 │由自稱「錢小姐」、「謝小姐」等│
│　  │13日18時│　　　　　│（檢察官誤│詐欺集團成員，於92年5 月13日在│
│　　│　　　　│　　　　　│載 26,500 │報紙之分類廣告上刊登「徵求家庭│
│　　│　　　　│　　　　　│元）　　　│代工」之廣告，並刊登聯絡電話  │
│　　│　　　　│　　　　　│　　　　　│(00)00000000，待接獲丙○○詢問│
│　　│　　　　│　　　　　│　　　　　│ 電話，再要求民眾至自動提款機 │
│　　│　　　　│　　　　　│　　　　　│ 前依其指示操作，而詐騙丙○○ │
│　　│        │　　　　　│　　　　　│先後匯款8,999、17,495 元，共計│
│    │        │          │　　　　　│ 26,494元。                   │
│    │        │          │          │                              │
│    │        │          │          │                              │
├──┼────┼─────┼─────┼───────────────┤
│9 　│92年5 月│宙○○　　│5,000 元　│由「謝先生」等詐欺集團成員，於│
│　　│14日12時│　　　　　│　　　　　│92 年5月13日在中國時報之分類廣│
│　　│54分    │　　　　　│　　　　　│告上刊登「宏祥天珠徵手加工人員│
│　　│　　　　│　　　　　│　　　　　│」之廣告，並刊登聯絡電話 (02  │
│　　│　　　　│　　　　　│　　　　　│)00000000 ，待接獲宙○○詢問電│
│　　│　　　　│　　　　　│　　　　　│話，再要求民眾至自動提款機前依│
│　　│　　　　│　　　　　│　　　　　│其指示操作，而詐騙宙○○5,000 │
│　　│　　　　│　　　　　│　　　　　│元。                          │
│　　│        │　　　　　│　　　　　│                              │
├──┼────┼─────┼─────┼───────────────┤
│10  │92年5 月│午○○　　│7,535元   │由自稱「王小姐」等詐欺集團成員│
│　　│15日11時│　　　　　│　　      │，於92年5 月15日在中國時報之分│
│　　│42分、12│　　　　　│　　　　　│類廣告上刊登「高司化粧品家庭代│
│　　│時20分  │　　　　　│　　　　　│工」之廣告，並刊登聯絡電話    │
│　　│　      │　　　　　│　　　　　│(00)0 0000000，待接獲午○○詢 │
│　　│　　　　│　　　　　│　　　　　│問電話，再要求午○○至自動提款│
│　　│　　　　│　　　　　│　　　　　│機前依其指示操作，而詐騙午○○│
│　　│　　　　│　　　　　│　　　　　│3,553 、3,982 元，合計7,535 元│
│　　│        │　　　　　│　　　　　│。                            │
│　  │        │          │          │                              │
├──┼────┼─────┼─────┼───────────────┤
│11  │92年5 月│酉○○　　│3,020元   │由自稱「王小姐」等詐欺集團成員│
│　　│16日9 時│　　　　　│　　　　  │，於92年5 月14日在聯合報之分類│
│　　│24分    │　　　　　│　　　　　│廣告上刊登「瑞陽佛教機構佛珠代│
│　　│　      │　　　　　│　　　　　│工」之廣告，並刊登聯絡電話    │
│　　│　　　　│　　　　　│　　　　　│(00)00000000，待接獲酉○○詢問│
│　　│　　　　│　　　　　│　　　　　│電話，再要求酉○○至自動提款機│
│　　│　　　　│　　　　　│　　　　　│前依其指示操作，而詐騙酉○○3,│
│　　│　　　　│　　　　　│　　　　　│020 元。                      │
│　　│　　　　│　　　　　│　　　　　│                              │
├──┼────┼─────┼─────┼───────────────┤
│12  │92年5 月│申○○　　│3,890元   │由自稱「楊小姐」等詐欺集團成員│
│　　│16日11時│　　　　　│　　　    │，於92年5 月16日在報紙之分類廣│
│　　│27分    │　　　　　│　　　　　│告上刊登「徵包裝人員」之廣告，│
│　　│　　　　│　　　　　│　　　　　│並刊登聯絡電話(00)00000000 ， │
│　　│　　　　│　　　　　│　　　　　│ 待接獲申○○詢問電話，再要求 │
│　　│　　　　│　　　　　│　　　　　│申○○至自動提款機前依其指示操│
│　　│　　　　│　　　　　│　　　　　│作，而詐騙申○○3,890 元。　  │
│　　│        │　　　　　│　　　　　│                              │
├──┼────┼─────┼─────┼───────────────┤
│13  │92年5 月│宇○○　　│4,922元   │由不詳姓名之詐欺集團成員，於92│
│　　│16日12時│　　　　　│　　      │年5 月13日在自由時報之分類廣告│
│　　│4分     │　　　　　│　　　　　│上刊登「家庭代工」之廣告，並刊│
│　　│　　    │　　　　　│　　　　　│登聯絡電話 (00)00000000 ，待接│
│　　│　　　　│　　　　　│　　　　　│獲宇○○之詢問電話，再要求蔡旻│
│　　│　　　　│　　　　　│　　　　　│ 娟至自動提款機前依其指示操作 │
│　　│　　　　│　　　　　│　　　　　│，而詐騙宇○○4,922元。　     │
│　　│　　　　│　　　　　│　　　　　│                              │
├──┼────┼─────┼─────┼───────────────┤
│14  │92年5 月│己○○　　│61,876元  │由自稱「王小姐」等詐欺集團成員│
│　　│20日8 時│　　　　　│　　　　　│，於92年5 月20日在報紙之分類廣│
│　　│42分    │　　　　　│　　　　　│告上刊登「家庭代工」之廣告，並│
│　　│　      │　　　　　│　　　　　│刊登聯絡電話(00)00000000 ，待 │
│　　│　　　　│　　　　　│　　　　　│ 接獲己○○詢問電話，再要求呂 │
│　　│　　　　│　　　　　│　　　　　│宜璇至自動提款機前依其指示操作│
│　　│　　　　│　　　　　│　　　　　│，而詐騙己○○61,876元。      │
│　　│　　　　│　　　　　│　　　　　│                              │
├──┼────┼─────┼─────┼───────────────┤
│15  │92年5 月│巳○○　　│2,424元   │由不詳姓名之詐欺集團成員，於92│
│　　│20日9 時│　　　　　│　　      │年5 月19日在中國時報之分類廣告│
│　　│17分    │　　　　　│　　　　　│上刊登「貝柔嬰兒用品家庭代工」│
│　　│　　    │　　　　　│　　　　　│之廣告，並刊登聯絡電話(02)2234│
│　　│　　　　│　　　　　│　　　　　│0044，待接獲巳○○詢問電話，再│
│　　│　　　　│　　　　　│　　　　　│要求巳○○至自動提款機前依其指│
│　　│　　　　│　　　　　│　　　　　│示操作，而詐騙巳○○2,424 元。│
│　　│　　　　│　　　　　│　　　　　│                              │
│    │        │          │          │                              │
├──┼────┼─────┼─────┼───────────────┤
│16  │92年5 月│癸○○　　│10,137 元 │由自稱「邱經理」等詐欺集團成員│
│　  │21日12時│　　　　　│　　　　　│，於92年5 月21日在中國時報之分│
│　　│　　　  │　　　　　│　　　　　│類廣告上刊登「百利文教用品家庭│
│　　│　　　　│　　　　　│　　　　　│代工」之廣告，並刊登聯絡電話  │
│　　│　　　　│　　　　　│　　　　　│(00)0000000 ，待接獲癸○○詢問│
│　　│　　　　│　　　　　│　　　　　│電話，再要求癸○○至自動提款機│
│　　│　　　　│　　　　　│　　　　　│前依其指示操作，而詐騙癸○○5,│
│　　│　　　　│　　　　　│　　　　　│005 元、5,132 元，合計10,137元│
│　　│        │　　　　　│          │。                            │
├──┼────┼─────┼─────┼───────────────┤
│17  │92年5 月│壬○○　　│93,877元  │由自稱「鄭志文」等詐欺集團成員│
│　　│24日11時│　　　　　│　　　　　│，於92年5 月24日在中國時報之分│
│　　│30分    │　　　　　│　　　　　│類廣告上刊登「福康醫療」之廣告│
│　　│　　　　│　　　　　│　　　　　│，並刊登聯絡電話 (00)00000000 │
│　　│　　　　│　　　　　│　　　　　│，待接獲壬○○詢問電話，再要求│
│　　│　　　　│　　　　　│　　　　　│壬○○至自動提款機前依其指示操│
│　　│　　　　│　　　　　│　　　　　│作，而詐騙壬○○陸續匯款9,808 │
│　　│　　　　│　　　　　│　　　　　│元、28,961元、55,108元，合計  │
│　　│        │　　　　　│          │93,877元。                    │
│    │        │          │          │                              │
├──┼────┼─────┼─────┼───────────────┤
│18  │92年5 月│玄○○　　│93,083 元 │由自稱「李小姐」等詐欺集團成員│
│　  │27日10時│　　　　　│          │，於92年5 月27日在時報之分類廣│
│　　│21分、18│　　　　　│          │告上刊登「貝柔嬰兒用品徵家庭包│
│　　│時5分   │　　　　　│　　　　  │裝人員」之廣告，並刊登聯絡電話│
│　　│　　    │　　　　　│　　　　　│，待接獲詢問電話，再要求玄○○│
│　　│　　　　│　　　　　│　　　　　│至自動提款機前依其指示操作，而│
│　　│　　　　│　　　　　│　　　　　│詐騙玄○○陸續匯款7,998 元、  │
│　　│　　　　│　　　　　│　　　　　│85,085 元，合計93,083 元。    │
│　　│        │　　　　　│　　　　　│                              │
├──┼────┼─────┼─────┼───────────────┤
│19  │92年5 月│丁○○　　│4,999元   │由自稱「楊小姐」等詐欺集團成員│
│　　│27日15時│　　　　　│　　      │，於92年5 月27日在中國時報之分│
│　　│7分     │　　　　　│　　　　　│類廣告上刊登「家庭代工」之廣告│
│　　│　      │　　　　　│　　　　　│，並刊登聯絡電話 (00)00000000 │
│　　│　　　　│　　　　　│　　　　　│，待接獲丁○○詢問電話，再要求│
│　　│　　　　│　　　　　│　　　　　│丁○○至自動提款機前依其指示操│
│　　│　　　　│　　　　　│　　　　　│作，而詐騙丁○○4,999 元。    │
│　　│　　　　│　　　　　│　　　　　│                              │
├──┼────┼─────┼─────┼───────────────┤
│20  │92年5 月│未○○　　│9,196元   │由自稱「鄭主任」等詐欺集團成員│
│　　│27日16時│　　　　　│　　      │，於92年5 月27日在中國時報之分│
│　　│5分     │　　　　　│　　　　　│類廣告上刊登「金益發智能玩具誠│
│　　│　      │　　　　　│　　　　　│徵組裝人員」之廣告，並刊登聯絡│
│　　│　　　　│　　　　　│　　　　　│電話，待接獲未○○詢問電話，再│
│　　│　　　　│　　　　　│　　　　　│要求未○○至自動提款機前依其指│
│　　│　　　　│　　　　　│　　　　　│示操作，而詐騙未○○陸續匯款4,│
│　　│　　　　│　　　　　│　　　　　│1 92、5,004 元，總計9,196 元。│
│　　│　　　　│　　　　　│　　　　　│                              │
├──┼────┼─────┼─────┼───────────────┤
│21  │92年5 月│辰○○　　│3,980元   │由自稱「陳小姐」等詐欺集團成員│
│　　│28日9 時│　　　　　│　　　    │，於92年5 月27日在報紙之分類廣│
│　　│37分    │　　　　　│　　　　　│告上刊登「華光佛具誠徵佛珠串組│
│　　│　　　　│　　　　　│　　　　　│人員」之廣告，並刊登聯絡電話　│
│　　│　　　　│　　　　　│　　　　　│ (00)00000000，待接獲辰○○詢 │
│　　│　　　　│　　　　　│　　　　　│問電話，再要求辰○○至自動提款│
│　　│　　　　│　　　　　│　　　　　│機前依其指示操作，而詐騙辰○○│
│　　│　　　　│　　　　　│　　　　　│3,980 元。　　　　　　　　    │
│　　│        │　　　　　│　　　　　│                              │
├──┼────┼─────┼─────┼───────────────┤
│22  │92年5 月│卯○○　　│4,497元   │由自稱「李小姐」等詐欺集團成員│
│　　│28日14時│　　　　　│　　      │，於92年5 月28日在報紙之分類廣│
│　　│30分    │　　　　　│　　　　　│告上刊登「Ｕ２化妝品公司徵手工│
│　　│　　　　│　　　　　│　　　　　│作業員」之廣告，並刊登聯絡電話│
│　　│　　　　│　　　　　│　　　　　│(00)00000000，待接獲卯○○詢問│
│　　│　　　　│　　　　　│　　　　　│電話，再要求卯○○至自動提款機│
│　　│　　　　│　　　　　│　　　　　│前依其指示操作，而詐騙卯○○  │
│　　│　　　　│　　　　　│　　　　　│4,497 元。　　　　　　　      │
│　　│        │　　　　　│　　　　　│                              │
├──┼────┼─────┼─────┼───────────────┤
│23  │92年5 月│庚○○　　│16,965 元 │由不詳姓名之詐欺集團成員，於92│
│　　│28日15時│　　　　　│　　　　　│年5 月27日在中國時報之分類廣告│
│　　│52分、16│　　　　　│　　　　　│上刊登「雅頓化妝品家庭代工」之│
│　　│時29分、│　　　　　│　　　　　│廣告，並刊登聯絡電話(00)000000│
│　　│18時4 分│　　　　　│          │14，待接獲庚○○詢問電話，再要│
│　　│、19時34│　　　　　│          │求庚○○至自動提款機前依其指示│
│　　│分、17時│　　　　　│          │操作，而詐騙庚○○陸續匯款3,  │
│　　│6分     │　　　　　│          │00 8元、5,520 元、8,437 元，合│
│　　│        │　　　　　│          │計為16,965元。                │
│　　│　      │　　　　　│          │                              │
├──┼────┼─────┼─────┼───────────────┤
│24  │92年5 月│亥○○　　│2,072元   │由自稱「劉小姐」等詐欺集團成員│
│　　│29日10時│　　　　　│　　      │，於92年5 月28日在聯合報之分類│
│　　│56分    │　　　　　│　　　　　│廣告上刊登「家庭代工」之廣告，│
│　　│　　　　│　　　　　│　　　　　│並刊登聯絡電話，待接獲亥○○詢│
│　　│　　　　│　　　　　│　　　　　│問電話，再要求亥○○至自動提款│
│　　│　　　　│　　　　　│　　　　　│機前依其指示操作，而詐騙亥○○│
│　　│　　　　│　　　　　│　　　　　│2,072 元。                    │
│    │        │          │          │                              │
├──┼────┼─────┼─────┼───────────────┤
│25  │92年5 月│寅○○　　│2,121元   │由自稱「張小姐」等詐欺集團成員│
│　  │30日10時│　　　　　│          │，於92年5 月30日在中國時報之分│
│　　│50分    │　　　　　│          │類廣告上刊登「家庭代工」之廣告│
│　　│　　    │　　　　　│　　      │，並刊登聯絡電話 (00)00000000 │
│　　│　　　　│　　　　　│　　　　　│，待接獲寅○○詢問電話，再要求│
│　　│　　　　│　　　　　│　　　　　│寅○○至自動提款機前依其指示操│
│　　│　　　　│　　　　　│　　　　　│作，而詐騙寅○○2,121 元。    │
│　　│　　　　│　　　　　│　　　　　│                              │
└──┴────┴─────┴─────┴───────────────┘
 附表二：
┌──┬────┬─────┬─────┬───────────────┐
│編號│匯款時間│被害人姓名│金　　　額│犯罪之手法　　　　　　　　　　│
│    │　      │          │（新台幣）│                              │
├──┼────┼─────┼─────┼───────────────┤
│1   │92年5 月│地○○　　│5,500元   │與自稱「李小姐」等詐欺集團成員│
│　  │21日14時│　　　　　│          │基於共同詐欺之犯意聯絡，於 92 │
│　　│58分    │　　　　　│　　　　　│年 5 月 19 日在中國時報之分類 │
│　　│　　　  │　　　　　│　　　　　│廣告上刊登「貝柔嬰兒用品家庭包│
│　　│　　　　│　　　　　│　　　　　│裝人員」之廣告，並刊登聯絡電話│
│　　│　　　　│　　　　　│          │(00)00000000，待接獲地○○詢問│
│　　│　　　　│　　　　　│          │電話，再要求地○○至自動提款機│
│　　│　　　　│　　　　　│          │前依其指示操作，而詐騙地○○  │
│　  │        │　　　　　│          │5,500 元。                    │
└──┴────┴─────┴─────┴───────────────┘
參考法條：
中華民國刑法第30條 (從犯及其處罰)
幫助他人犯罪者，為從犯。雖他人不知幫助之情者，亦同。
從犯之處罰，得按正犯之刑減輕之。
中華民國刑法第339 條 (普通詐欺罪)
意圖為自己或第三人不法之所有，以詐術使人將本人或第三人之
物交付者，處5 年以下有期徒刑、拘役或科或併科1 千元以下罰
金。
以前項方法得財產上不法之利益或使第三人得之者，亦同。
前二項之未遂犯罰之。
中華民國刑法第340條
以犯第 339 條之罪為常業者，處 1 年以上 7 年以下有期徒刑，
得併科 5 萬元以下罰金。
